臺灣高等法院刑事判決　　　　　　　　　　　　　　九十三年度上易字第七二二號
　　上　訴　人　臺灣桃園地方法院檢察署檢察官
　　被　　　告　丙○○
右上訴人因被告竊盜案件，不服臺灣桃園地方法院九十二年度訴字第五六五號，中華
民國九十二年十二月一日第一審判決（起訴案號：臺灣桃園地方法院檢察署九十一年
度偵字第一０四二九號、第七○○六號，九十二年度偵緝字第二三○號），提起上訴
，本院判決如左：
    主  文
上訴駁回。
    理  由
一、本案經本院審理結果，認第一審判決對被告丙○○為無罪之諭知，核無不當，應
    予維持，並引用第一審判決書記載之證據及理由（如附件）。
二、檢察官上訴意旨以：本件犯罪事實業據同案被告乙○○、甲○○供述甚詳，且被
    告迄今無法交代機車來源，且被告乙○○供稱：被告無錢吃飯，且經常換車等語
    ，是被告既無資力，然又經常持有來攣無明之車輛，其罪竊取何還？原審認定被
    告無罪，似有違誤等情。
三、按認定不利於被告之事實，需依積極證據，苟積極證據不足為不利於被告之認定
    時，即應為有利於被告之認定，更不必有何有利之證據；又共同被告不利於己之
    陳述，固得採為其他共同被告犯罪之證據，惟此項不利之供述，依刑事訴訟法第
    二百七十條第二項（即現行法第一百五十六條第二項）之規定，仍應調查其他必
    要之證據，以察其是否與事實相符，自難專憑此項供述，為其他共同被告犯罪事
    實之認定，分別有最高法院三十年上字第八一六號判例、三十一年上字第二四二
    三號判例可資參照。經查，共同被告甲○○、乙○○於警、偵訊及原審固均供稱
    ：其二人所騎乘遭查獲之上開機車係分別於右述時、地向被告丙○○所借得等語
    ，惟縱被告甲○○與乙○○二人之供詞均屬實，被告丙○○曾持有被害人失竊機
    車，並出借予共同被告甲○○及乙○○二人，但持有之原因非僅竊盜一端，不能
    徒以被告曾持有失竊機車之事實，遽認該失竊之機車係為被告所竊。而同案被告
    乙○○所供被告無錢吃飯，且經常換車等語，僅能證明被告丙○○無資力而經常
    換車之事實，並不能據為被告有竊取機車之積極證據，進而推認被告有竊盜犯行
    。況檢察官上訴並未提出新證據，足以證明被告有起訴之竊盜犯行。此外，復查
    無其他積極之證據足以證明被告有起訴之犯行，既不能證明被告犯罪，則原審為
    被告丙○○無罪之諭知，並無不合。檢察官上訴即為無理由，應予駁回。
據上論結，應依刑事訴訟法第三百七十三條、第三百六十八條，判決如主文。
本案經檢察官劉靜婉到庭執行職務。
中　　　華　　　民　　　國　　九十三　　年　　　八　　　月　　二十六　　日
                              臺灣高等法院刑事第二十庭
                                  審判長法  官  趙  功  恆
                                        法  官  鄧  振  球
                                        法  官  李  春  地
右正本證明與原本無異。
不得上訴。
                                        書記官  柳  秋  月
中　　　華　　　民　　　國　　九十三　　年　　　八　　　月　　三十一　　日
